【裁判字號】    91,上易,1748
【裁判日期】    920422
【裁判案由】    竊盜
【裁判全文】
臺灣高等法院高雄分院刑事判決                  九十一年度上易字第一七四八號
    上  訴  人  臺灣高雄地方法院檢察署檢察官
    被      告  乙○○
右上訴人因被告竊盜案件，不服臺灣高雄地方法院九十一年度易字第一八二八號中華
民國九十一年十月三十一日第一審判決（起訴案號：臺灣高雄地方法院檢察署九十一
年度偵字第八九二五號），提起上訴，本院判決如左：
    主  文
原判決撤銷。
乙○○竊盜，累犯，處有期徒刑陸月，如易科罰金，以佰元折算壹日。
    事  實
一、乙○○前於民國八十七年間因竊盜案件，經本院撤銷原判決判處有期徒刑二月確
    定，已於八十八年二月十日易科罰金執行完畢。又於八十八年間因贓物罪，經原
    審法院判處有期徒刑五月確定，已於八十九年二月二十九日易科罰金執行完畢，
    再於八十八年間因竊盜罪，經台灣高等法院台中分院駁回上訴判處有期徒刑十月
    確定，已於九十年五月十九日執行完畢（雖前案徒刑五月已易科罰金，但仍兩案
    定應執行有期徒刑一年，故本件衹執行有期徒刑五月），又於八十九年間因竊盜
    、偽造文書等罪，經本院駁回上訴判處應執行有期徒刑一年二月確定，仍不知悔
    改，意圖為自己不法之所有，於民國九十一年二月九日十七時前不久某時，在高
    雄縣大社鄉觀音山風景區停車場內，以不詳方法，破壞毀損甲○○使用之車牌號
    碼ＹＺ─一一二五號自小客車之兩側車門鎖後，打開車門入內竊取甲○○所有皮
    包一只（內有身分證、駕照及國際牌ＧＤ九二型行動電話一支【使用門號為00
    00000000號、手機序號000000000000000號】、現金新
    台幣一千五百元），足以生損害於甲○○。乙○○得手後將上開行動電話插入其
    所申請之門號0000000000使用，嗣經警據甲○○之手機序號，清查出
    上開手機曾搭配乙○○所申請之門號使用，始知上情。
二、案經甲○○訴由高雄市政府警察局刑警大隊移送臺灣高雄地方法院檢察署檢察官
    偵查起訴。
    理  由
一、訊據被告乙○○矢口否認有右揭竊盜犯行，辯稱：「我在九十一年二月九日都與
    母親在賣水果，我曾將己有之摩托羅拉牌手機連同門號0000000000，
    於九十一年二月十日至同年月十五日間，借給很多水果攤之客人使用，我沒有偷
    國際牌ＧＤ九二型行動電話手機」云云。惟查：
（一）序號000000000000000號國際牌ＧＤ－九二型行動電話手機一
      具，原係搭配行動電話門號0000000000號使用，為告訴人甲○○所
      有。其於九十一年二月九日下午，駕駛車牌號碼ＹＺ－一一二五號自用小客車
      ，至高雄縣大社鄉觀音山風景區遊玩，將該車停放於風景區之停車場內，後於
      同日下午五時許，欲駕車返家時，發現遭人以不詳方法毀損上開車輛之車門鎖
      ，而進入車內竊取其所有皮包一只（內有身分證、駕照及國際牌ＧＤ九二型行
      動電話一支【使用門號為0000000000號、手機序號0000000
      00000000號】、現金新台幣一千五百元）之事實，業據告訴人甲○○
      於警詢中指訴綦詳，足見該ＧＤ－九二型行動電話手機等物確係竊盜財產犯罪
      之贓物無訛。
（二）告訴人報案後，經警依告訴人失竊之上開行動電話機具上之固定序號，循線查
      得失竊之行動電話序號於九十一年二月二十日起至同年月二十五日止（即告訴
      人失竊手機後之時間）曾搭配被告所申請之0000000000門號使用，
      有和信電訊股份有限公司（以下簡稱和信公司）手機序號查詢回覆單、電話申
      請人年籍資料各一紙在卷可憑。被告雖辯以：曾於九十一年二月十日起至同年
      月十五日，將其向和信電訊申請門號0000000000號，所同時購買摩
      托羅拉牌之行動電話，連同該門號一併出借給多人使用云云，經原審向和信電
      訊函調被告所申請之門號0000000000號，自九十一年二月二十日起
      至同年月二十五日止之雙向通聯記錄一份，經逐一檢視該門號曾搭配使用告訴
      人所失竊之上開行動電話序號（000000000000000號）者即有
      二筆，時間均為九十一年二月二十二日，通話對象之電話號碼，依序為（○）
      00000000、（○）000000000號，原審乃分別向中華電信臺
      灣南區分公司、和信公司函查該電話號碼二筆於九十一年二月二十二日係由何
      人申請租用，經分別函覆係蘇素瑩、黃欉二人所申請使用，此有上揭公司九十
      一年七月十二日南行一字第九一Ｃ八二○○五八○號函、九十一年七月十日查
      詢電話函覆單各一份在卷可憑。
（三）原審傳訊證人黃欉證稱：0000000000係伊申請使用，但申請一個月
      後即未再使用，亦未出借他人使用，一直關機；不認識被告等語（見原審九十
      一年九月三日訊問筆錄）。惟經本院傳訊證人即被告之母親黃清嬌則證稱：「
      我向被告借過手機，聯絡賣菜的事，認識黃欉，他是我朋友，好像在今年農曆
      年初時死亡，他原來開超市，我們曾在超市寄攤位賣花生」等語，又證人蘇素
      瑩亦證稱：「家裡電話是0000000，0000000000門號可能是
      被告的，他是我丈夫之哥哥，九十一年二月二十二日八時十六分十二秒是否與
      他通電話不記得了，那是我家電話，但不一定是我接聽」等語，另證人即被告
      之弟陳仁祥證稱：「當天電話是我打的，我常會與我媽媽聯絡有無事情，因被
      告與我媽媽在一起，我會打這支電話找我媽媽，因我媽媽身體不好，當天早上
      是我打電話找我媽媽」等語明確（均見本院九十二年三月十八日訊問筆錄）。
      且據本院依職權查詢黃欉確已於九十二年二月九日死亡，此有黃欉個人基本資
      料查詢結果一紙附卷可稽（見本院卷第四十九頁），核與證人黃清嬌所述相符
      。再佐以被告向和信電訊所申請之0000000000號之門號並未有搭配
      行動電話之優惠方案，亦有和信電訊九十一年九月十九日函文一份在卷可參。
      綜上足以證明，證人黃清嬌確於九十一年二月二十二日八時十六分十二秒與家
      用電話號碼（○）七0000000之陳仁祥互通電話十六秒，再於同日十時
      五十一分二十五秒與手機門號（○）000000000之黃欉互通電話八秒
      無訛。
（四）被告自承曾多次借手機給其母親黃清嬌使用，證人黃清嬌亦稱其常向被告借手
      機使用，證人黃清嬌於九十一年二月二十二日上午又分別與認識之朋友黃欉及
      其子陳仁祥以該失竊國際牌ＧＤ九二型行動電話手機互通電話，而證人黃清嬌
      為被告之母親，當無任意妄加攀誣之可能，則告訴人失竊之上開手機在當日確
      為被告所持有支配，應至為明確。至於被告於警詢中所稱：曾在九十一年二月
      十日至二月十五日間，將行動電話借給綽號「雄仔」之男子使用云云，惟被告
      所借與「雄仔」使用之時間與警查證期間並不相符，經偵查員告知上情後，被
      告於偵查中又改稱：曾借給很多水果攤之客人使用云云。以及本案經警前去被
      告住處搜索並未扣得告訴人所失竊之上開行動電話機具，此觀卷內並無告訴人
      簽名之贓物認領保管收據暨證人即前去搜索偵查員郭威君到庭證稱：「我們去
      他家搜索時，0000000000之門號是被告母親在拿，但那是用於摩托
      羅拉牌之手機，不是失竊之國際牌的，無法查扣，因為卡可以隨時更換手機使
      用」等情自明（見本院卷第四十三頁）。然依據本院上述認定，無論是否有無
      「雄仔」此人或有無將其摩托羅拉牌手機借給很多客人使用，均不能否定被告
      確曾持有該手機贓物之事實，當無疑義。而被告自始否認持有上開贓物，亦未
      供述該贓物是否拾獲或收受或故買他人行竊所得之贓物，衡以被告若真有上述
      情形，當不致因侵占遺失物而不願承認或為掩飾該人而拒不供出來源，致自陷
      於不利於被告之認定，是故經驗法則上應以該贓物手機確係被告竊盜所得，當
      可確信。至於該手機既係被告所竊得，則九十一年二月九日告訴人所失竊之皮
      包一只（內另有身分證、駕照及現金新台幣一千五百元）亦均為被告所竊取，
      更屬當然。
（五）綜上所述，本案事證已明，被告所辯實無可信，其右開犯行堪以認定，應依法
      論科。
二、核被告乙○○所為，係犯刑法第三百二十條第一項之竊盜罪及同法第三百五十四
    條之毀損罪。被告以毀損車門鎖之手段，以達竊取車內皮包之目的，所犯上開兩
    罪間，有方法結果之牽連關係，應從一重依竊盜罪處斷。公訴意旨認被告係持不
    詳之可供凶器使用之物破壞告訴人之車門鎖，而認應依刑法第三百二十一條第一
    項第三款攜帶凶器竊盜罪論處。查告訴人之車門鎖雖遭破壞，但尚無積極事證足
    認係以可供凶器使用之器物所造成，公訴人認係加重竊盜罪，容有未洽，惟基本
    之社會事實既屬同一，本院自應變更起訴法條予以審理。又被告前於八十七年間
    因竊盜案件，經本院判處有期徒刑二月確定，已於八十八年二月十日易科罰金執
    行完畢，於八十八年間又因贓物案件經原審法院判處有期徒刑五月確定，已於八
    十九年二月二十九日易科罰金執行完畢，再於八十八年間因竊盜罪，經台灣高等
    法院台中分院駁回上訴判處有期徒刑十月確定，已於九十年五月十九日執行完畢
    之事實，此有台灣高等法院被告全國前案紀錄表可按，其於五年內再犯本件有期
    徒刑以上之罪，為累犯，依累犯之規定加重其刑。
三、原審以不能證明被告犯罪，諭知被告無罪之判決，自有未合，檢察官上訴意旨，
    指摘原判決不當，為有理由，應由本院撤銷改判。爰審酌被告素行不佳，屢犯不
    改，未因刑罰而知所警惕，以改過遷善，使成為社會健全之一員，竟怙惡不悛，
    遇機重操故技，危害社會秩序，犯後尚無悔意，告訴人所受之損失等一切情狀，
    量處如主文第二項所示之刑，並依法諭知如易科罰金，以佰元折算壹日之折算
    標準。
據上論斷，應依刑事訴訟法第三百六十九條第一項前段、第三百六十四條、第二百九
十九條第一項前段、第三百條，刑法第三百二十條第一項、第三百五十四條、第五十
五條、第四十七條、第四十一條第一項、罰金罰鍰提高標準條例第一條前段、第二條
，判決如主文。
本案經檢察官郭振昌到庭執行職務。
中     華      民      國      九十二    年      四     月    二十二    日
                              臺灣高等法院高雄分院刑事第三庭
                                  審判長法官  周賢銳
                                        法官  謝宏宗
                                        法官  黃建榮
右正本證明與原本無異。
不得上訴。
                                  法院書記官  鄭翠芬
中     華      民      國      九十二     年      四     月   二十三    日
附錄本判決論罪之法條：
刑法第三百二十條第一項
意圖為自己或第三人不法之所有，而竊取他人之動產者，為竊盜罪，處五年以下有期
徒刑、拘役或五百元以下罰金。


司法院資訊處製作；財團法人民間司法改革基金會備份。
